---
title: "compara_methods"
author: "ajpelu"
date: "2022-02-02"
output: workflowr::wflow_html
editor_options:
  chunk_output_type: console
---


```{r global-options, include=FALSE}
knitr::opts_chunk$set(echo=FALSE, 
                      warning=FALSE, message=FALSE)
```

# Introduction

```{r pkg}
library(tidyverse)
library(here)
library(janitor)
library(ggdark)
library(ggforce)
library(ggpubr)
library(colorspace)
library(ggstatsplot)
library(Metrics)
library(ggdist)
library(performance)
library(cvequality)
library(kableExtra)
library(report)
library(tweedie)
library(statmod)
library(PMCMR)
library(PMCMRplus)
library(ggtext)

# Notas sobre anova
# https://bcdudek.net/anova/index.html
# http://www.alexanderdemos.org/ANOVA6.html
```

Comparison of estimation methods for coverage, phytovolume, richness and diversity (shannon)
  

```{r read-data}
fit_t <- readxl::read_excel(here::here("data/Datos_boxplot_metodos.xlsx"), 
                              sheet = "fitovolumen_transectos") %>% janitor::clean_names() 

fit_q <- readxl::read_excel(here::here("data/Datos_boxplot_metodos.xlsx"), 
                              sheet = "fitovolumen_quadrat") %>% janitor::clean_names() 

cob_t <- readxl::read_excel(here::here("data/Datos_boxplot_metodos.xlsx"), 
                              sheet = "cobertura_transectos") %>% janitor::clean_names() 

cob_q <- readxl::read_excel(here::here("data/Datos_boxplot_metodos.xlsx"), 
                              sheet = "cobertura_quadrat") %>% janitor::clean_names() 

riq_t <- readxl::read_excel(here::here("data/Datos_boxplot_metodos.xlsx"), 
                              sheet = "riqueza_transectos") %>% janitor::clean_names()

div_t <- readxl::read_excel(here::here("data/Datos_boxplot_metodos.xlsx"), 
                              sheet = "diversidad_transectos") %>% janitor::clean_names()

riqdiv_q <- readxl::read_excel(here::here("data/Datos_boxplot_metodos.xlsx"), 
                              sheet = "riqueza_div_quadrat") %>% janitor::clean_names()
```

- Prepara data 
```{r}
cob_qlonger <- cob_q %>% dplyr::select(zona, parcela, quadrat = plot, dronQ = dron) %>% 
  pivot_longer(cols = c("dronQ", "quadrat"))

cob_tlonger <- cob_t %>% 
  dplyr::select(-transecto) %>% 
  rename(dronT = dron) %>% 
  pivot_longer(cols = c("dronT", "line_intercept","point_quadrat"))

cober <- bind_rows(cob_qlonger, cob_tlonger) %>% 
  mutate(metodo = fct_relevel(name, c("quadrat","dronQ","line_intercept","point_quadrat", "dronT"))) %>% 
  mutate(variable = "Cobertura")

fit_qlonger <- fit_q %>% dplyr::select(zona, parcela, quadrat = plot, dronQ = dron) %>% 
  pivot_longer(cols = c("dronQ", "quadrat"))

fit_tlonger <- fit_t %>% 
  dplyr::select(-transecto, -fecha_muestreos) %>% 
  rename(line_intercept = line_interc) %>% 
  rename(dronT = dron) %>% 
  pivot_longer(cols = c("dronT", "line_intercept"))

fit <- bind_rows(fit_qlonger, fit_tlonger) %>% 
  mutate(metodo = fct_relevel(name, c("quadrat","dronQ","line_intercept", "dronT"))) %>% 
  mutate(variable = "Fitovolumen")

riqdiv_q_longer <- riqdiv_q %>% dplyr::select(zona = nombre_zona, 
                                              parcela = geo_parcela_nombre, 
                                              quadrat_riqueza,
                                              quadrat_diversidad) %>% 
  pivot_longer(cols = c("quadrat_riqueza","quadrat_diversidad")) %>% 
  separate(name, into=c("metodo", "variable"), sep="_", remove = FALSE)


riq_tlonger <- riq_t %>% 
  pivot_longer(cols = c("line_intercept","point_quadrat","point_quadrat_extenso","quadrat_parcela")) %>% 
  mutate(variable = "riqueza", metodo = name)

div_tlonger <- div_t %>% 
  pivot_longer(cols = c("line_intercept","point_quadrat")) %>% 
  mutate(variable = "diversidad", metodo = name)

d <- bind_rows(cober, fit, riqdiv_q_longer, riq_tlonger, div_tlonger)

```

```{r}
# Auxiliar functions 
comparaKW <- function(df, mivariable, group_variable, alpha_posthoc){ 
  require(PMCMRplus)
  require(multcompView) 
  
  output <- list() 
  
  # Model formulation
  myformula <- as.formula(paste0(mivariable, " ~ " , group_variable))
  
  # Kruskal Wallis  
  kt <- kruskal.test(myformula, data = df) 
  
  # Summary AOV (broom style)
  tm <- broom::tidy(kt)
  tm$mi_variable <- mivariable
  
  # Dunn's test 
  # object <- PMCMR::posthoc.kruskal.dunn.test(myformula, data=df, p.adjust.method = "bonferroni")
  object <- PMCMRplus::kwAllPairsDunnTest(myformula, data=df, p.adjust.method = "bonferroni")
  
  # Get dataframe with letters and pvalues (#from summary.PMCMR)
  pval <- as.numeric(object$p.value)
  stat <- as.numeric(object$statistic)
  grp1 <- as.numeric(c(col(object$p.value)))
  cnam <- colnames(object$p.value)
  grp2 <- as.numeric(c(row(object$p.value)))
  rnam <- rownames(object$p.value)
  H0 <- paste(cnam[grp1], " = ", rnam[grp2])
  OK <- !is.na(pval)
  xdf <- data.frame(H0 = H0[OK], statistic = stat[OK], p.value = as.numeric(format.pval(pval[OK], 5)))
  
  # Get letters (using multcompView) See viggnete PMCMR 
  dt_letters  <- multcompView::multcompLetters(PMCMR::get.pvalues(object), threshold = alpha_posthoc)
 
  output$KW <- tm
  output$post_hoc <- xdf
  output$letters <- dt_letters
  return(output)
}


format_letters <- function(kw, group_variable){
  l <- as.data.frame(kw$letters$Letters)
  l$v <- row.names(l)
  colnames(l) <- c('letter', group_variable)
  row.names(l) <- NULL
  return(l)
}

comparaCV <- function(x, group_variable) {
  # function to compute pairwise comparisons of CV equality test 
  # see cvequality to perform a CV equality test between samples
  # here I created a function to compute test of CV equality among each
  # pairwise of the group_variable
  # march 2022 
  
  require(cvequality)
  require(dplyr)
  
  set.seed(123)
  # Genera combinations of the grouping variable
  ## vector of combinations
  v <- x[group_variable] %>% pull()
  combinaciones <- combn(v, 2, simplify = FALSE)
  
  # Out dataframe 
  cv_df <- c()
  
  for (i in 1:length(combinaciones)){
    out <- t(as.matrix(combinaciones[[i]], nrow=1)) %>% as.data.frame()
    df <- x %>% filter(.data[[group_variable]] %in% combinaciones[[i]]) 
    test_cv <- cvequality::mslr_test2(nr=9999, n=df$n, s=df$sd, x=df$mean, seed=123)
    
    out$MSLRT <- test_cv$MSLRT
    out$p_value <- as.numeric(format(test_cv$p_value, scientific = FALSE))
    
    cv_df <- rbind(cv_df, out)
  }
  return(cv_df)
  
}


```


# Cobertura 

- Summary values  

```{r}
# ojo no eliminar el fct_relevel ... si no deja de funcionar una funcion de pairwise
cob <- d %>% filter(variable == "Cobertura") %>% 
  mutate(metodo = fct_relevel(metodo, 
                              c("quadrat","dronQ","line_intercept","point_quadrat", "dronT"))) 
```


```{r}
scob <- cob %>% group_by(metodo) %>% 
  summarise(mean = mean(value, na.rm = TRUE), 
            sd = sd(value, na.rm = TRUE), 
            se = sd/sqrt(length(value)),
            cv = sd/mean*100,
            median = median(value, na.rm=TRUE),
            n = length(value))

scob %>% kable(digits = 2,
               caption = "Cobertura || Summary") %>% 
    kable_paper("hover", full_width = F)
```


## 1.1 Comparación cobertura Quadrat - DronQ 

- Comprobamos Normalidad y Homocedascticidad 

```{r}
cob_selected <- cob %>% filter(metodo %in% c("dronQ","quadrat"))
```

- Normality? 

```{r}
cob_selected %>% 
  ggplot(aes(x=value, y=..density..)) + 
  geom_histogram(fill="blue") + 
  geom_density() + 
  facet_wrap(~metodo) + 
  theme_classic()
```

```{r}
s <- shapiro.test(cob_selected$value)

# s$statistic
# scales::pvalue(s$p.value, accuracy = 0.0001, decimal.mark = ".", add_p = TRUE)

s
```


Los resultados indican que los datos no son normales (`r paste0("W = ",round(s$statistic,2),  "; ",  scales::pvalue(s$p.value, accuracy = 0.0001, decimal.mark = ".", add_p = TRUE))`)

- Homogeneidad de la varianza? 

```{r}
b <- bartlett.test(cob_selected$value, cob_selected$metodo, data=cob_selected)
b 
```

Según los resultados, no parece existir heterogeneidad en las varianzas (`r paste0("Bartlett's K-squared = ", round(b$statistic, 2),"; ", scales::pvalue(b$p.value, accuracy = 0.0001, decimal.mark = ".", add_p = TRUE))`)

Por tanto, dos opciones: aplicar método wilcox.test o transformar datos (log) y aplicar t-test 


- Wilcox test 
```{r}
w <- wilcox.test(value ~ metodo, data = cob_selected)
w 
```


- T-test de datos transformados (log) 

```{r}
cob_selected <- cob_selected %>% 
  mutate(value_log = log(value))

tt <- t.test(value_log ~ metodo, data = cob_selected)
```

En cualquier caso obtenemos los siguientes resultados: 
- Existen diferencias significativas tanto si usamos el test no paramétrico de Wilcoxon (`r paste0("W = ", round(w$statistic, 2),"; ", scales::pvalue(w$p.value, accuracy = 0.0001, decimal.mark = ".", add_p = TRUE))`), como si aplicamos el test paramétrico a los datos transformados (`r paste0("t = ", round(tt$statistic, 3),"; ", scales::pvalue(tt$p.value, accuracy = 0.0001, decimal.mark = ".", add_p = TRUE))`). De forma gráfica 

```{r}
ggbetweenstats(cob_selected,
               x = metodo, 
               y= value, 
               type = "np")
```


### Correlación Quadrat - Dron Q 

Ver resultados presentados al [congreso forestal](https://serpam.github.io/droneveg_alcontar/analysis_congreso_forestal.html)


## 1.2 Correlación de dronT (500 m2) con Line Intercept y PointQuadrat

```{r}
cob_p <- cob %>% 
  filter(metodo %in% c("dronT", "line_intercept", "point_quadrat")) %>% 
  dplyr::select(metodo, value) %>% 
  group_by(metodo) %>% 
  mutate(row = row_number()) %>% 
  pivot_wider(names_from = metodo, values_from = value) %>% 
  dplyr::select(-row) %>% 
  pivot_longer(cols=c("line_intercept", "point_quadrat"))
```

```{r}
ggscatter(cob_p, 
          x = "value", 
          y = "dronT",
          add = "reg.line",
  # add.params = list(color = "blue", fill = "lightgray"),
  conf.int = TRUE, 
  color = "name", shape = "name", 
  xlab=expression('Cobertura (%)'), 
  ylab=expression('Cobertura'['dron 500 '*m^2]*' (%)')) + 
  ylim(c(0,65)) + 
  xlim(c(0,65)) + 
  stat_cor(
    label.y.npc="top", label.x.npc = "left",
    aes(color = name, 
        label = paste(..rr.label.., ..p.label.., sep = "~`,`~"))
    )  + 
  
  geom_abline(slope = 1) 
```


## 1.3 Comparación Line-Intercept, Quadrat, PointQuadrat

Vamos a realizar la comparación seleccionando para cada parcela (n=12) un valor de cobertura de quadrats. Éste valor se calcula mediante dos aproximaciones: 

- Promediando para cada parcela el valor de los quadrats
- Utilizando las medias ponderadas (valores de cobertura de los quadrats ponderados en función de la distribución inicial)

```{r}
cob_q %>% 
  group_by(parcela) %>% 
  summarize(value = mean(plot)) %>% 
  mutate(metodo = "quadrat medio")

cob_qcorrected <- readxl::read_excel(here::here("data/Cobertura_fitovolumen_corregido_parcela.xlsx")) %>% janitor::clean_names() %>% 
  dplyr::select(parcela, value=cobertura_cor) %>% 
  mutate(metodo = "quadrat media ponderada")
```

```{r}
cob_doce <- 
  cob %>% 
 filter(metodo %in% c("dronT", "line_intercept", "point_quadrat")) %>% 
  dplyr::select(parcela, value, metodo) %>% 
  bind_rows((
    cob_q %>% 
  group_by(parcela) %>% 
  summarize(value = mean(plot)) %>% 
  mutate(metodo = "quadrat medio"))) %>% 
    bind_rows(cob_qcorrected)
  
```



```{r}
kw_cob_doce <- cob_doce %>% filter(metodo != "dronT") %>% 
    mutate(metodo = fct_relevel(metodo, 
                              c("line_intercept",
                                "point_quadrat", 
                                "quadrat medio",
                                "quadrat media ponderada"))) %>% 
  rename(cobertura = value) %>% 
  comparaKW('cobertura', 'metodo', alpha_posthoc = 0.05)

kw_cob_doce$KW %>% kbl() %>% 
  kable_paper("hover", full_width = F)

```

- Posteriormente computamos las pruebas post-hoc 

```{r}
kw_cob_doce$post_hoc %>% 
  mutate(p.value = scales::pvalue(p.value, accuracy = 0.001)) %>% 
  kable(digits = c(0,2,4), caption = "Cobertura || Non-parametric Kruskal-Wallis ANOVA - Post-hoc Dunn's-test with Bonferroni adjustment") %>% 
    kable_paper("hover", full_width = F)
```


```{r}
ggbetweenstats(
  data = (cob_doce %>% filter(metodo != "dronT")), x = metodo, y = value, 
  # data = cob_doce, x = metodo, y = value, 
  type = "np", p.adjust.method = "bonferroni", 
  plot.type = "box",
  pairwise.display = "s", 
  results.subtitle = FALSE,
  ylab = "Cobertura (%)",
  centrality.label.args = 
    list(size = 3, nudge_x = -0.4)) 
```

Observamos que no hay diferencias entre LI, y los quadrats medios, ni quadrats ponderado. 

### Correlaciones 

```{r}
library(corrplot)

corr <- cob_doce %>% 
  filter(metodo != "dronT") %>% 
  pivot_wider(names_from = metodo) %>% dplyr::select(-parcela) %>% 
  cor()
  
corrplot(corr, order = 'alphabet', 
         addCoef.col = 'black', tl.pos = 'd',
         cl.pos = 'n', col = COL2('PiYG'), 
         method = "ellipse",
         type = "lower")

```


```{r}
correla_pares <- function(df, vselected){ 
  
  if (vselected %in% c("quadrat medio","quadrat media ponderada")){
    
  dftemp <- df %>% 
    filter(metodo %in% c(vselected, "line_intercept", "point_quadrat")) %>% 
    pivot_wider(names_from = metodo) %>% 
    pivot_longer(cols = -c(vselected, parcela))
  
  
    } else {
      
  dftemp <- df %>% 
    pivot_wider(names_from = metodo) %>% 
    pivot_longer(cols = -c(vselected, parcela))
  
      } 
  
  ggscatter(dftemp, x = "value", 
          y = vselected, 
          add = "reg.line", conf.int = TRUE, 
          color = "name", shape = "name",
          xlab = "Cobertura (%)",
          ylab = paste0("Cobertura (%) ", vselected)) +  
  ylim(c(0,65)) + 
  xlim(c(0,65)) +
  geom_abline(slope = 1) +
  stat_cor(
    label.y.npc="top", label.x.npc = "left",
    aes(color = name, 
        label = paste(..rr.label.., ..p.label.., sep = "~`,`~"))
    )  
  
  }
```

#### PQ ~ LI,Qm,Qmp 

```{r}
cob_doce %>% filter(metodo != "dronT") %>% correla_pares("point_quadrat")
```

#### LI ~ PQ,Qm,Qmp 

```{r}
cob_doce %>% filter(metodo != "dronT") %>% correla_pares("line_intercept")
```

#### Qm ~ PQ,LI

```{r}
cob_doce %>% filter(metodo != "dronT") %>% correla_pares("quadrat medio")
```

#### Qmp ~ PQ,LI

```{r}
cob_doce %>% filter(metodo != "dronT") %>% correla_pares("quadrat media ponderada")
```


## Coeficiente de Variación 

Analizamos los datos de CV, si son diferentes significativamente. Aplicamos el test MSLRT (Modified signed-likelihood ratio test) para cada uno de los pares de métodos. 

```{r}
cv_cob <- comparaCV(scob, 'metodo')

cv_cob %>% 
  kable(digits = c(0,0,2,5), caption = "Cobertura || Pairwise Modified signed-likelihood ratio test (SLRT) for equality of CVs") %>% 
    kable_paper("hover", full_width = F)

```



# Fitovolumen 

- Summary values  

```{r}
fit <- d %>% filter(variable == "Fitovolumen") %>% 
  mutate(metodo = fct_relevel(metodo, 
                              c("quadrat","dronQ","line_intercept","dronT"))) 
```


```{r}
sfit <- fit %>% group_by(metodo) %>% 
  summarise(mean = mean(value, na.rm = TRUE), 
            sd = sd(value, na.rm = TRUE), 
            se = sd/sqrt(length(value)),
            cv = sd/mean*100,
            median = median(value, na.rm=TRUE),
            n = length(value))

sfit %>% kable(digits = 2,
               caption = "Fitovolumen || Summary") %>% 
    kable_paper("hover", full_width = F)
```

## Modelo 

- Aplicamos un modelo de Kruskal-Wallis con comparaciones post-hoc aplicando test de Dunn (correcciones de Bonferroni). 
- Los resultados son los siguientes: 

```{r}
kw_fit <- fit %>% rename(fitovolumen = value) %>% 
  comparaKW('fitovolumen', 'metodo', alpha_posthoc = 0.05)

kw_fit$KW %>% kbl() %>% 
   kable_paper("hover", full_width = F)
```

- Posteriormente computamos las pruebas post-hoc 

```{r}
kw_fit$post_hoc %>% 
  kable(digits = c(0,2,4), caption = "Fitovolumen || Non-parametric Kruskal-Wallis ANOVA - Post-hoc Dunn's-test with Bonferroni adjustment") %>% 
    kable_paper("hover", full_width = F)
```


```{r}
plot_fit <- ggbetweenstats(
  data = fit, x = metodo, y = value, 
  type = "np", p.adjust.method = "bonferroni", 
  plot.type = "box",
  pairwise.display = "s", 
  results.subtitle = FALSE,
  ylab=expression(Fitovolumen~(m^3~ha^{-1})),
  centrality.label.args = 
    list(size = 3, nudge_x = -0.4)) 

ggsave(plot_fit, 
        filename = here::here("output/paper_SUDOE/compara_fitovolumen.jpg"), 
        height = 15, width = 20, units = "cm", dpi = "print")
```


```{r}
plot_fit
```


## Coeficiente de Variación 

Analizamos los datos de CV, si son diferentes significativamente. Aplicamos el test MSLRT (Modified signed-likelihood ratio test) para cada uno de los pares de métodos. 

```{r}
cv_fit <- comparaCV(sfit, 'metodo')

cv_fit %>% 
  kable(digits = c(0,0,2,5), caption = "Fitovolumen || Pairwise Modified signed-likelihood ratio test (SLRT) for equality of CVs") %>% 
    kable_paper("hover", full_width = F)

```


# Richness 

- Summary values  

```{r}
riq <- d %>% filter(variable == "riqueza") %>% 
  mutate(metodo = fct_relevel(metodo, 
                              c("quadrat","line_intercept","point_quadrat","point_quadrat_extenso","quadrat_parcela"))) 
```


```{r}
sriq <- riq %>% group_by(metodo) %>% 
  summarise(mean = mean(value, na.rm = TRUE), 
            sd = sd(value, na.rm = TRUE), 
            se = sd/sqrt(length(value)),
            cv = sd/mean*100,
            median = median(value, na.rm=TRUE),
            n = length(value))

sriq %>% kable(digits = 2,
               caption = "Richness || Summary") %>% 
    kable_paper("hover", full_width = F)
```

## Modelo 

- Aplicamos un modelo de Kruskal-Wallis con comparaciones post-hoc aplicando test de Dunn (correcciones de Bonferroni). 
- Los resultados son los siguientes: 

```{r}
kw_riq <- riq %>% rename(riqueza = value) %>% 
  comparaKW('riqueza', 'metodo', alpha_posthoc = 0.05)

kw_riq$KW %>% kbl() %>% 
   kable_paper("hover", full_width = F)

```

- Posteriormente computamos las pruebas post-hoc 

```{r}
kw_riq$post_hoc %>% 
  kable(digits = c(0,2,4), caption = "Riqueza || Non-parametric Kruskal-Wallis ANOVA - Post-hoc Dunn's-test with Bonferroni adjustment") %>% 
    kable_paper("hover", full_width = F)
```


```{r}
plot_riq <- ggbetweenstats(
  data = riq, x = metodo, y = value, 
  type = "np", p.adjust.method = "bonferroni", 
  plot.type = "box",
  pairwise.display = "s", 
  results.subtitle = FALSE,
  ylab="Riqueza",
  centrality.label.args = 
    list(size = 3, nudge_x = -0.4)) 

ggsave(plot_riq, 
        filename = here::here("output/paper_SUDOE/compara_riqueza.jpg"), 
        height = 15, width = 20, units = "cm", dpi = "print")
```


```{r}
plot_riq
```


## Coeficiente de Variación 

Analizamos los datos de CV, si son diferentes significativamente. Aplicamos el test MSLRT (Modified signed-likelihood ratio test) para cada uno de los pares de métodos. 

```{r}
cv_riq <- comparaCV(sriq, 'metodo')

cv_riq %>% 
  kable(digits = c(0,0,2,5), caption = "Riqueza || Pairwise Modified signed-likelihood ratio test (SLRT) for equality of CVs") %>% 
    kable_paper("hover", full_width = F)

```


# Shannon 

- Summary values  

```{r}
div <- d %>% filter(variable == "diversidad") %>% 
  mutate(metodo = fct_relevel(metodo, 
                              c("quadrat","line_intercept","point_quadrat")),
         value = abs(value)) 
```


```{r}
sdiv <- div %>% group_by(metodo) %>% 
  summarise(mean = mean(value, na.rm = TRUE), 
            sd = sd(value, na.rm = TRUE), 
            se = sd/sqrt(length(value)),
            cv = sd/mean*100,
            median = median(value, na.rm=TRUE),
            n = length(value))

sdiv %>% kable(digits = 2,
               caption = "Richness || Summary") %>% 
    kable_paper("hover", full_width = F)
```

## Modelo 

- Aplicamos un modelo de ANOVA con comparaciones post-hoc aplicando test de Dunn (correcciones de Bonferroni). 
- Los resultados son los siguientes: 

```{r}
aov_div <- aov(value~metodo, div)

check_homogeneity(aov_div)
check_normality(aov_div)

options(knitr.kable.NA = '')
aov_div %>% 
  report_table() %>% 
  kbl(digits = c(0,2,0,2,2,5,3,3,3)) %>% 
  kable_paper("hover", full_width = F)
```

```{r}
aov_div %>% report()
```

- Posteriormente computamos las pruebas post-hoc 

```{r}
ee <- emmeans::emmeans(aov_div, ~metodo)
pairs(ee, adjust="bonf") %>% 
  kbl(digits=c(0,3,3,0,2,4),
      caption = " Diversidad || ANOVA - Post-hoc Bonferroni adjustment")%>% 
   kable_paper("hover", full_width = F)
```



```{r}
plot_div <- ggbetweenstats(
  data = div, x = metodo, y = value, 
  type = "p", p.adjust.method = "bonferroni", 
  plot.type = "box",
  pairwise.display = "s", 
  results.subtitle = FALSE,
  ylab="Diversidad",
  centrality.label.args = 
    list(size = 3, nudge_x = -0.4)) 

ggsave(plot_div, 
        filename = here::here("output/paper_SUDOE/compara_diversidad.jpg"), 
        height = 15, width = 20, units = "cm", dpi = "print")
```


```{r}
plot_div
```


## Coeficiente de Variación 

Analizamos los datos de CV, si son diferentes significativamente. Aplicamos el test MSLRT (Modified signed-likelihood ratio test) para cada uno de los pares de métodos. 

```{r}
cv_div<- comparaCV(sdiv, 'metodo')

cv_div %>% 
  kable(digits = c(0,0,2,5), caption = "Diversidad || Pairwise Modified signed-likelihood ratio test (SLRT) for equality of CVs") %>% 
    kable_paper("hover", full_width = F)

```

