---
title: "Modelos anovas informe final O2P"
author: "ajpelu"
date: "2022-02-03"
output: workflowr::wflow_html
editor_options:
  chunk_output_type: console
---

## Introduction

```{r global-options, include=FALSE}
knitr::opts_chunk$set(echo=FALSE, 
                      warning=FALSE, message=FALSE)
```

```{r pkg}
library(tidyverse)
library(here)
library(janitor)
library(kableExtra)
library(ggpubr)
library(tidymv)
library(broom)
library(performance)
library(patchwork)
library(gtsummary)
library(plotrix)
```


- Read data 
- Rename the levels of *zona*: 

  - **Pyric herbivorism** (***HP***, from spanish *Herbivorismo pírico*): old *Quemado con pastoreo*
  - **Prescribed Fires** (***QP***, from spanish *Quemas Prescritas*): old *Quemado sin pastoreo*
  

```{r read-data}
veg_raw <- readxl::read_excel(here::here("data/Datos_congreso_AEET.xlsx")) %>% 
  janitor::clean_names() 

autumn_fire <- lubridate::ymd("2018-12-18")
grazing_start <- lubridate::ymd("2019-10-01")

veg <- veg_raw %>% 
  rename(fecha = fecha_muestreos, 
         shan = i_shannon, 
         consumo = tasa_consumo, 
         riq = riqueza) %>% 
  mutate(treat = as.factor(case_when(
    zona == "Quemado con pastoreo" ~ "HP", 
    TRUE ~ "QP"
  ))) %>% 
  mutate(meses = as.numeric(as.character(lubridate::interval(autumn_fire, lubridate::ymd(fecha)) %/% months(1)))) %>% 
  mutate(quadrat = as.factor(quadrat)) %>% 
  mutate(meses = case_when(
    meses == 0 ~ -1, 
    TRUE ~ meses
  )) %>% 
  mutate(meses = as.factor(meses)) %>% 
  mutate(shan.abs = abs(shan))

pastoreo <- readxl::read_excel(here::here("data/tablas_horas_pastoreo.xlsx")) %>% 
  janitor::clean_names() 
```


```{r}
library(emmeans)
tabla_postHoc <- function(modelo, cap){
  posthoc <- emmeans(modelo, ~ meses * treat)
  contrast(posthoc, "consec", simple = "each", combine = TRUE,
           adjust = "tukey") %>% 
  kbl(digits = 4, caption = cap) %>% 
    kable_paper("hover", full_width = F)
}
```


# Modelo Efectos de la quema 

## Cobertura vegetal

$$Cobertura \sim treat + meses + treat \times meses$$

```{r}
m <- aov(rec_veg ~ treat*meses, data=veg)
```


### Tabla ANOVA

```{r}
anova(m) %>% 
  kbl(digits = c(0,0,3,3,3,5), 
      caption = "ANOVA Efectos Quema, variable = Cobertura") %>% 
  kable_styling() %>% 
    kable_paper("hover", full_width = F)
```


### Visualizando el modelo 

```{r}
ggboxplot(
  veg, x = "meses", y = "rec_veg",
  color = "treat", palette = "jco",
  ylab = "Cobertura (%)"
  ) +
    stat_compare_means(aes(group = treat), label = "p.signif")
```

### ¿Es el modelo válido?

````{r}
check_model(m)
```

```{r}
check_autocorrelation(m)
check_homogeneity(m)
check_normality(m)
check_outliers(m)
```

No, se detectan varios problemas: 

- No homogeneidad varianza, 
- Problemas de linealirad, 
- Correlaciones (problamente temporales) entre datos 

Por tanto, las conclusiones que se obtuvieran de este modelado no son válidas!!. Alternativas: Modelos GLMMs, Modelos GAMMs, ... ver Zuur et al. (2013) 


### Tabla posthoc

```{r}
tabla_postHoc(m, cap = "Post-hoc Efectos Quema, variable = Cobertura")
```


## Fitovolumen

$$Fitovolumen \sim treat + meses + treat \times meses$$

```{r}
m <- aov(fitovol ~ treat*meses, data=veg)
```


### Tabla ANOVA

```{r}
anova(m) %>% 
  kbl(digits = c(0,0,3,3,3,5),
      caption = "ANOVA Efectos Quema, variable = Fitovolumen") %>% 
  kable_styling() %>% 
    kable_paper("hover", full_width = F)
```


### Visualizando el modelo 

```{r}
ggboxplot(
  veg, x = "meses", y = "fitovol",
  color = "treat", palette = "jco",
  ylab = expression(Fitovolumen~(m^3~ha^{-1}))) +
    stat_compare_means(aes(group = treat), label = "p.signif")
```

### ¿Es el modelo válido?

````{r}
check_model(m)
```

```{r}
check_autocorrelation(m)
check_homogeneity(m)
check_normality(m)
check_outliers(m)
```

No, se detectan varios problemas: 

- No homogeneidad varianza, 
- Problemas de linealirad, 
- Correlaciones (problamente temporales) entre datos 
- No problemas con outlier

Por tanto, las conclusiones que se obtuvieran de este modelado no son válidas!!. Alternativas: Modelos GLMMs, Modelos GAMMs, ... ver Zuur et al. (2013) 


### Tabla posthoc

```{r}
tabla_postHoc(m, cap = "Post-hoc ANOVA Efectos Quema, variable = Fitovolumen")
```

## Riqueza

$$Riqueza \sim treat + meses + treat \times meses$$

```{r}
m <- aov(riq ~ treat*meses, data=veg)
```


### Tabla ANOVA

```{r}
anova(m) %>% 
  kbl(digits = c(0,0,3,3,3,5),
      caption =  "ANOVA Efectos Quema, variable = Riqueza") %>% 
  kable_styling() %>% 
    kable_paper("hover", full_width = F)
```


### Visualizando el modelo 

```{r}
ggboxplot(
  veg, x = "meses", y = "riq",
  color = "treat", palette = "jco",
  ylab = "Riqueza") +
    stat_compare_means(aes(group = treat), label = "p.signif")
```

### ¿Es el modelo válido?

````{r}
check_model(m)
```

```{r}
check_autocorrelation(m)
check_homogeneity(m)
check_normality(m)
check_outliers(m)
check_distribution(m)
```

No, se detectan varios problemas: 

- No homogeneidad varianza, 
- Problemas de linealirad, 
- Correlaciones (problamente temporales) entre datos 

Parace también que existe un problema con la distribución de probabilidad de los residuos (habría que especificar otro tipo de distribución: e.g. beta-binomial)

Por tanto, las conclusiones que se obtuvieran de este modelado no son válidas!!. Alternativas: Modelos GLMMs, Modelos GAMMs, ... ver Zuur et al. (2013) 


### Tabla posthoc

```{r}
tabla_postHoc(m, cap = "Post-hoc Efectos Quema, variable = Riqueza")
```



## Diversidad

$$Shannon \sim treat + meses + treat \times meses$$

```{r}
m <- aov(shan.abs ~ treat*meses, data=veg)
```


### Tabla ANOVA

```{r}
anova(m) %>% 
  kbl(digits = c(0,0,3,3,3,5), 
      caption = "ANOVA Efectos Quema, variable = Diversidad") %>% 
  kable_styling() %>% 
    kable_paper("hover", full_width = F)
```


### Visualizando el modelo 

```{r}
ggboxplot(
  veg, x = "meses", y = "shan.abs",
  color = "treat", palette = "jco",
  ylab = "Diversidad") +
    stat_compare_means(aes(group = treat), label = "p.signif")
```

### ¿Es el modelo válido?

````{r}
check_model(m)
```

```{r}
check_autocorrelation(m)
check_homogeneity(m)
check_normality(m)
check_outliers(m)
check_distribution(m)
```

No, se detectan varios problemas: 

- Problemas de linealirad, 
- Correlaciones (problamente temporales) entre datos 

Por tanto, las conclusiones que se obtuvieran de este modelado no son válidas!!. Alternativas: Modelos GLMMs, Modelos GAMMs, ... ver Zuur et al. (2013) 


### Tabla posthoc

```{r}
tabla_postHoc(m, cap = "Post-hoc Efectos Quema, variable = Diversidad")
```




# Modelo Efectos tras la quema

Quitamos el momento inicial
```{r}
vegp <- veg %>% 
  filter(meses != "-1")
```

## Cobertura vegetal

$$Cobertura \sim treat + meses + treat \times meses$$

```{r}
m <- aov(rec_veg ~ treat*meses, data=vegp)
```


### Tabla ANOVA

```{r}
anova(m) %>% 
  kbl(digits = c(0,0,3,3,3,5), 
      caption = "ANOVA Efectos tras la Quema, variable = Cobertura") %>% 
  kable_styling() %>% 
    kable_paper("hover", full_width = F)
```


### Visualizando el modelo 

```{r}
ggboxplot(
  vegp, x = "meses", y = "rec_veg",
  color = "treat", palette = "jco",
  ylab = "Cobertura (%)"
  ) +
    stat_compare_means(aes(group = treat), label = "p.signif")
```

### ¿Es el modelo válido?

````{r}
check_model(m)
```

```{r}
check_autocorrelation(m)
check_homogeneity(m)
check_normality(m)
check_outliers(m)
check_distribution(m)
```

No, se detectan varios problemas: 

- No homogeneidad varianza, 
- Problemas de linealirad, 
- Correlaciones (problamente temporales) entre datos 
- Problemas de distribución de los residuos 

Por tanto, las conclusiones que se obtuvieran de este modelado no son válidas!!. Alternativas: Modelos GLMMs, Modelos GAMMs, ... ver Zuur et al. (2013) 


### Tabla posthoc

```{r}
tabla_postHoc(m, cap = "Post-hoc Efectos tras la Quema, variable = Cobertura")
```


## Fitovolumen

$$Fitovolumen \sim treat + meses + treat \times meses$$

```{r}
m <- aov(fitovol ~ treat*meses, data=vegp)
```


### Tabla ANOVA

```{r}
anova(m) %>% 
  kbl(digits = c(0,0,3,3,3,5),
      caption = "ANOVA Efectos tras la Quema, variable = Fitovolumen") %>% 
  kable_styling() %>% 
    kable_paper("hover", full_width = F)
```


### Visualizando el modelo 

```{r}
ggboxplot(
  vegp, x = "meses", y = "fitovol",
  color = "treat", palette = "jco",
  ylab = expression(Fitovolumen~(m^3~ha^{-1}))) +
    stat_compare_means(aes(group = treat), label = "p.signif")
```

### ¿Es el modelo válido?

````{r}
check_model(m)
```

```{r}
check_autocorrelation(m)
check_homogeneity(m)
check_normality(m)
check_outliers(m)
check_distribution(m)
```

No, se detectan varios problemas: 

- No homogeneidad varianza, 
- Problemas de linealirad, 
- Correlaciones (problamente temporales) entre datos 
- No problemas con outlier

Por tanto, las conclusiones que se obtuvieran de este modelado no son válidas!!. Alternativas: Modelos GLMMs, Modelos GAMMs, ... ver Zuur et al. (2013) 


### Tabla posthoc

```{r}
tabla_postHoc(m, cap = "Post-hoc Efectos tras la Quema, variable = Fitovolumen")
```


## Riqueza

$$Riqueza \sim treat + meses + treat \times meses$$

```{r}
m <- aov(riq ~ treat*meses, data=vegp)
```


### Tabla ANOVA

```{r}
anova(m) %>% 
  kbl(digits = c(0,0,3,3,3,5),
      caption = "ANOVA Efectos tras la Quema, variable = Riqueza") %>% 
  kable_styling() %>% 
    kable_paper("hover", full_width = F)
```


### Visualizando el modelo 

```{r}
ggboxplot(
  vegp, x = "meses", y = "riq",
  color = "treat", palette = "jco",
  ylab = "Riqueza") +
    stat_compare_means(aes(group = treat), label = "p.signif")
```

### ¿Es el modelo válido?

````{r}
check_model(m)
```

```{r}
check_autocorrelation(m)
check_homogeneity(m)
check_normality(m)
check_outliers(m)
check_distribution(m)
```

No, se detectan varios problemas: 

- No homogeneidad varianza, 
- Problemas de linealirad, 
- Correlaciones (problamente temporales) entre datos 

Parace también que existe un problema con la distribución de probabilidad de los residuos (habría que especificar otro tipo de distribución: e.g. beta-binomial)

Por tanto, las conclusiones que se obtuvieran de este modelado no son válidas!!. Alternativas: Modelos GLMMs, Modelos GAMMs, ... ver Zuur et al. (2013) 


### Tabla posthoc

```{r}
tabla_postHoc(m, cap = "ANOVA Efectos tras la Quema, variable = Riqueza")
```


## Diversidad

$$Shannon \sim treat + meses + treat \times meses$$

```{r}
m <- aov(shan.abs ~ treat*meses, data=vegp)
```


### Tabla ANOVA

```{r}
anova(m) %>% 
  kbl(digits = c(0,0,3,3,3,5),
      caption = "ANOVA Efectos tras la Quema, variable = Diversidad") %>% 
  kable_styling() %>% 
    kable_paper("hover", full_width = F)
```


### Visualizando el modelo 

```{r}
ggboxplot(
  vegp, x = "meses", y = "shan.abs",
  color = "treat", palette = "jco",
  ylab = "Diversidad") +
    stat_compare_means(aes(group = treat), label = "p.signif")
```

### ¿Es el modelo válido?

````{r}
check_model(m)
```

```{r}
check_autocorrelation(m)
check_homogeneity(m)
check_normality(m)
check_outliers(m)
check_distribution(m)
```

No, se detectan varios problemas: 

- Problemas de linealirad, 
- Correlaciones (problamente temporales) entre datos 

Por tanto, las conclusiones que se obtuvieran de este modelado no son válidas!!. Alternativas: Modelos GLMMs, Modelos GAMMs, ... ver Zuur et al. (2013) 


### Tabla posthoc

```{r}
tabla_postHoc(m, cap = "Post-hoc Efectos tras la Quema, variable = Diversidad")
```



## Tasa de consumo

$$Consumo \sim treat + meses + treat \times meses$$

```{r}
m <- aov(consumo ~ treat*meses, data=vegp)
```


### Tabla ANOVA

```{r}
anova(m) %>% 
  kbl(digits = c(0,0,3,3,3,5), 
      caption = "ANOVA Efectos tras la Quema, variable = Tasa Consumo") %>% 
  kable_styling() %>% 
    kable_paper("hover", full_width = F)
```


### Visualizando el modelo 

```{r}
ggboxplot(
  vegp, x = "meses", y = "consumo",
  color = "treat", palette = "jco",
  ylab = "Tasa de consumo"
  ) +
    stat_compare_means(aes(group = treat), label = "p.signif")
```

### ¿Es el modelo válido?

````{r}
check_model(m)
```

```{r}
check_autocorrelation(m)
check_homogeneity(m)
check_normality(m)
check_outliers(m)
check_distribution(m)
```

No, se detectan varios problemas: 

- No homogeneidad varianza, 
- Problemas de linealirad, 
- Correlaciones (problamente temporales) entre datos 


Por tanto, las conclusiones que se obtuvieran de este modelado no son válidas!!. Alternativas: Modelos GLMMs, Modelos GAMMs, ... ver Zuur et al. (2013) 


### Tabla posthoc

```{r}
tabla_postHoc(m, cap = "Post-hoc Efectos tras la Quema, variable = Tasa consumo")
```



