---
title: "Temporal evolution of veg. parameters by rangos (Spanish)"
author: "Antonio J. Pérez-Luque"
date: "2022-01-17"
output: workflowr::wflow_html
editor_options:
  chunk_output_type: console
---

```{r global-options, include=FALSE}
knitr::opts_chunk$set(echo=FALSE, 
                      warning=FALSE, message=FALSE)
```


## Introdución y Objetivos  

- Analizar la evolución de los parámetros de vegetación a lo largo del tiempo, entre dos tratamientos: Herbivorísmo pírico (***HP***) y Quemas Prescritas (***QP***), considerando los diferentes rangos 

- Usamos solamente datos de la quema de Otoño 

- Diseño: 

  - tratamiento: HP y QP
  - rangos
  - 6 fechas de muestreo 
  - 32 plots por tratamiento 
  
```{r}
library(tidyverse)
library(here)
library(janitor)
library(mgcv)
library(gratia)
library(itsadug)
library(kableExtra)
library(tidymv)
library(broom)
library(performance)
library(patchwork)
library(gtsummary)
library(plotrix)
```

```{r preparaDatos}
veg_raw <- readxl::read_excel(here::here("data/Datos_veg_congr_for_2022.xlsx")) %>% 
  janitor::clean_names() 

autumn_fire <- lubridate::ymd("2018-12-18")

veg <- veg_raw %>% 
  rename(fecha = fecha_muestreos,
         cob = rec_tot,
         shan = i_shannon, 
         riq = riqueza, 
         rango = rango_infoca) %>% 
  mutate(shan = abs(shan)) %>% 
  mutate(rango = as.factor(rango)) %>% 
  mutate(treat = as.factor(case_when(
    zona == "Quemado con pastoreo" ~ "HP", 
    TRUE ~ "QP"
  ))) %>% 
  mutate(meses = as.numeric(as.character(lubridate::interval(autumn_fire, lubridate::ymd(fecha)) %/% months(1)))) %>% 
  mutate(quadrat = as.factor(quadrat)) %>% 
  mutate(meses = case_when(
    meses == 0 ~ -1, 
    TRUE ~ meses
  )) %>% 
  mutate(rango = as.factor(case_when(
    rango == 1 ~ "Matorral claro",
    rango == 2 ~ "Matorral medio",
    rango == 3 ~ "Espartal denso",
    rango == 4 ~ "Matorral denso"
  ))) %>% 
  mutate(rango = fct_relevel(rango, c("Matorral claro","Matorral medio","Matorral denso","Espartal denso")))
```


```{r}
xtabs(~treat+rango, data = veg)
```
 
## Análisis estadístico 

- Se utilizaron Modelos Mixtos Aditivos Generalizados (GAMM) para evaluar los efectos del tratamiento (Quemas Prescritos *vs.* Herbivorismo Pírico) sobre la evolución de la cobertura vegetal, el fitovolumen y los índices de diversidad (Shannon, Riqueza).


# Riqueza
## Modelo
```{r gamm-riq, echo=TRUE}
f <- as.formula(
  riq ~ 
    s(meses, by = interaction(treat, rango), k = 5, bs = "cs") +
    s(meses, by = treat, k = 5, bs = "cs") + 
    s(meses, by = rango, k = 5, bs = "cs") + 
    treat * rango
)

fi <- as.formula(
  riq ~ 
    s(meses, by = interaction(treat, rango), k = 5, bs = "cs") +
    treat * rango
)

fni <- as.formula(
  riq ~ 
    s(meses, by = treat, k = 5, bs = "cs") + 
    s(meses, by = rango, k = 5, bs = "cs") + 
    treat * rango
)


mfull <- gamm(f,
          random = list(quadrat = ~1), 
          data = veg, 
          family = poisson,
          method = "ML")

mi <- gamm(fi,
          random = list(quadrat = ~1), 
          data = veg, 
          family = poisson,
          method = "ML")

mni <- gamm(fni,
          random = list(quadrat = ~1), 
          data = veg, 
          family = poisson,
          method = "ML")

```

- Seleccionamos los suavizados, y elegimos el modelo con menor AIC

```{r}
aic.riq <- AIC(mfull$lme, mi$lme, mni$lme) 
aic.riq %>% as.data.frame() %>% arrange(AIC) %>% rownames_to_column("model") %>% mutate(model = str_remove(model, "\\$lme")) %>% 
  kbl() %>% kable_styling()
m <- mni
```

```{r, echo=FALSE}
performance::check_distribution(m$gam)
```

```{r}
performance.riq <- 
  performance(m$gam) %>% as.data.frame() %>% mutate(dist = "Poisson")
```

### Model validation
```{r}
appraise(m$gam, point_col = "steelblue", point_alpha = 0.4)
```

```{r auxR}
# Modify the itsadug::gamtab, to export as data.frame
gamtab2 <- function (model, caption = " ", label = "tab.gam", pnames = NA, 
    snames = NA, ptab = NA, stab = NA, ...) 
{
    if (!requireNamespace("xtable", quietly = TRUE)) {
        stop("Package 'xtable' needed for this function to work. Please install it.", 
            call. = FALSE)
    }
    sum.gam <- model
    if (!inherits(model, "summary.gam")) {
        sum.gam <- summary(model)
    }
    if (is.na(ptab[1])) {
        ptab = as.data.frame(sum.gam$p.table, stringsAsFactors = FALSE)
    }
    if (is.na(stab[1])) {
        stab = as.data.frame(sum.gam$s.table, stringsAsFactors = FALSE)
    }
    if (!is.na(pnames[1])) {
        rownames(ptab) = pnames
    }
    if (!is.na(snames[1])) {
        rownames(stab) = snames
    }
    colnames(ptab)[4] = "p-value"
    colnames(ptab)[3] = "t-value"
    ptab.cnames = colnames(ptab)
    stab.cnames = colnames(stab)
    stab.cnames[3] = "F-value"
    colnames(ptab) = c("A", "B", "C", "D")
    if (ncol(stab) != 0) {
        colnames(stab) = colnames(ptab)
    }
    tab = rbind(ptab, stab)
    colnames(tab) = ptab.cnames
    tab = round(tab, 4)
    m = data.frame(matrix(0, nrow(tab), ncol(tab)), stringsAsFactors = FALSE)
    for (i in 1:nrow(tab)) {
        for (j in 1:4) {
            if ((j == 4) & (tab[i, j] < 1e-04)) {
                m[i, j] = "< 0.0001"
            }
            else {
                m[i, j] = sprintf("%3.4f", tab[i, j])
            }
        }
    }
    colnames(m) = colnames(tab)
    rownames(m) = rownames(tab)
    tab = m
    tab2 = rbind(c(ptab.cnames), tab[1:nrow(ptab), ])
    if (nrow(stab) > 0) {
        tab2 = rbind(tab2, c(stab.cnames), tab[(nrow(ptab) + 
            1):nrow(tab), ])
    }
    if (nrow(stab)) {
        rownames(tab2)[(nrow(ptab) + 2)] = "B. smooth terms"
    }
    rownames(tab2)[1] = "A. parametric coefficients"
    for (i in 1:nrow(tab2)) {
        if (tab2[i, 4] == "0") 
            tab2[i, 4] = "< 0.0001"
        if (length(grep("\\.", tab2[i, 2])) == 0) 
            tab2[i, 2] = paste(tab2[i, 2], ".0000", sep = "")
    }

return(as.data.frame(tab2))
}



gamR2 <- function(gam) {
  # see https://www.researchgate.net/post/How-can-I-get-the-adjusted-r-squared-value-of-GAM-model
  R2 <- 1 - ((sum(residuals(gam)^2)) /
    (sum((gam$y - mean(gam$y))^2)))
  R2adj <- 1 - ((1 - R2) * (length(gam$y) - 1) /
    (length(gam$y) - length(gam$coefficients) - 1))
  a <- data.frame(R2, R2adj)
  return(a)
}


library(emmeans)
tabla_postHoc <- function(modelo){
  posthoc <- emmeans(modelo, ~ meses * treat * rango)
  contrast(posthoc, "consec", simple = "each", combine = TRUE,
           adjust = "tukey") %>% 
  kbl(digits = 4) %>% 
    kable_paper("hover", full_width = F)
}
```


```{r tab-modriq}
gamtab2(m$gam) %>% 
  kbl(col.names = NULL) %>% 
  kable_paper(full_width = F) %>%
  row_spec(c(1,10), bold = T)

# Get parameters 
smooth.riq <- broom::tidy(m$gam) %>% mutate(var = "Richness")
param.riq <- broom::tidy(m$gam, parametric = TRUE) %>% mutate(var = "Richness")

anova.riq <- anova(m$gam)$pTerms.table %>% as.data.frame() %>% mutate(var = "Richness")
```


```{r}
dfp.riq <- get_gam_predictions(m$gam, series = meses)
```

```{r}
colores <- c("#488f31", "#f18255")

plot.riq <- plot_smooths(
  model = m$gam,
  series = meses, 
  facet_terms = rango, 
  comparison = treat, 
 transform = exp
) + 
  scale_colour_manual(values = colores) +
  scale_fill_manual(values = colores) +
  ylab("Riqueza (nº especies)") + 
  xlab("Tiempo (meses tras la quema)") + 
  theme_bw() + 
  theme(legend.position = "top",
        legend.title = element_blank(),
        panel.grid = element_blank(),
        strip.background = element_rect(fill="white")) +
  geom_vline(xintercept = 0, color="#800909") + 
  geom_point(data = veg, aes(x=meses, y=riq, colour=treat), 
             alpha=.6, size=.8,
             position = position_jitter(width = .4)) 
plot.riq
```


```{r plot_riqueza, dev = c('png','jpeg','tiff')}
ggsave(plot.riq, 
       filename = here::here("output/congreso_forestal/riqueza.jpg"), 
       height = 14, width = 12, units = "cm", dpi = "print")
```


# Diversidad
## Modelo
```{r gamm-shan, echo=TRUE}
f <- as.formula(
  shan ~ 
    s(meses, by = interaction(treat, rango), k = 5, bs = "cs") +
    s(meses, by = treat, k = 5, bs = "cs") + 
    s(meses, by = rango, k = 5, bs = "cs") + 
    treat * rango
)

fi <- as.formula(
  shan ~ 
    s(meses, by = interaction(treat, rango), k = 5, bs = "cs") +
    treat * rango
)

fni <- as.formula(
  shan ~ 
    s(meses, by = treat, k = 5, bs = "cs") + 
    s(meses, by = rango, k = 5, bs = "cs") + 
    treat * rango
)


mfull <- gamm(f,
          random = list(quadrat = ~1), 
          data = veg, 
          family = tw,
          method = "ML")

mi <- gamm(fi,
          random = list(quadrat = ~1), 
          data = veg, 
          family = tw,
          method = "ML")

mni <- gamm(fni,
          random = list(quadrat = ~1), 
          data = veg, 
          family = tw,
          method = "ML")

```

- Seleccionamos los suavizados, y elegimos el modelo con menor AIC

```{r}
aic.shan <- AIC(mfull$lme, mi$lme, mni$lme) 
aic.shan %>% as.data.frame() %>% arrange(AIC) %>% rownames_to_column("model") %>% mutate(model = str_remove(model, "\\$lme")) %>% 
  kbl() %>% kable_styling()
m <- mni
```

```{r, echo=FALSE}
performance::check_distribution(m$gam)
```

```{r}
performance.shan <- 
  performance(m$gam) %>% as.data.frame() %>% mutate(dist = "Tweedie")
```

### Model validation
```{r}
appraise(m$gam, point_col = "steelblue", point_alpha = 0.4)
```

```{r tab-modshan}
gamtab2(m$gam) %>% 
  kbl(col.names = NULL) %>% 
  kable_paper(full_width = F) %>%
  row_spec(c(1,10), bold = T)

# Get parameters 
smooth.shan <- broom::tidy(m$gam) %>% mutate(var = "Shannon")
param.shan <- broom::tidy(m$gam, parametric = TRUE) %>% mutate(var = "Shannon")

anova.shan <- anova(m$gam)$pTerms.table %>% as.data.frame() %>% mutate(var = "Shannon")
```

```{r}
dfp.shan <- get_gam_predictions(m$gam, series = meses)
```

```{r}
colores <- c("#488f31", "#f18255")

plot.shan <- plot_smooths(
  model = m$gam,
  series = meses, 
  facet_terms = rango, 
  comparison = treat, 
 transform = exp
) + 
  scale_colour_manual(values = colores) +
  scale_fill_manual(values = colores) +
  ylab("Índice de Shannon (H')") + 
  xlab("Tiempo (meses tras la quema)") + 
  theme_bw() + 
  theme(legend.position = "top",
        legend.title = element_blank(),
        panel.grid = element_blank(),
        strip.background = element_rect(fill="white")) +
  geom_vline(xintercept = 0, color="#800909") + 
  geom_point(data = veg, aes(x=meses, y=shan, colour=treat), 
             alpha=.6, size=.8,
             position = position_jitter(width = .4)) 

plot.shan
```

```{r plot_shanon, dev = c('png','jpeg')}
ggsave(plot.shan, 
       filename = here::here("output/congreso_forestal/shannon.jpg"), 
       height = 14, width = 12, units = "cm", dpi = "print")
```

# Cobertura
## Modelo
```{r gamm-cob, echo=TRUE}
f <- as.formula(
  cob ~ 
    s(meses, by = interaction(treat, rango), k = 5, bs = "cs") +
    s(meses, by = treat, k = 5, bs = "cs") + 
    s(meses, by = rango, k = 5, bs = "cs") + 
    treat * rango
)

fi <- as.formula(
  cob ~ 
    s(meses, by = interaction(treat, rango), k = 5, bs = "cs") +
    treat * rango
)

fni <- as.formula(
  cob ~ 
    s(meses, by = treat, k = 5, bs = "cs") + 
    s(meses, by = rango, k = 5, bs = "cs") + 
    treat * rango
)


mfull <- gamm(f,
          random = list(quadrat = ~1), 
          data = veg, 
          family = nb,
          method = "ML")

mi <- gamm(fi,
          random = list(quadrat = ~1), 
          data = veg, 
          family = nb,
          method = "ML")

mni <- gamm(fni,
          random = list(quadrat = ~1), 
          data = veg, 
          family = nb,
          method = "ML")

```

- Seleccionamos los suavizados, y elegimos el modelo con menor AIC

```{r}
aic.rectot <- AIC(mfull$lme, mi$lme, mni$lme) 
aic.rectot %>% as.data.frame() %>% arrange(AIC) %>% rownames_to_column("model") %>% mutate(model = str_remove(model, "\\$lme")) %>% 
  kbl() %>% kable_styling()
m <- mni
```

```{r, echo=FALSE}
performance::check_distribution(m$gam)
```

```{r}
performance.rectot <- 
  performance(m$gam) %>% as.data.frame() %>% mutate(dist = "Negative Binomial")
```

### Model validation
```{r}
appraise(m$gam, point_col = "steelblue", point_alpha = 0.4)
```

```{r tab-modrectot}
gamtab2(m$gam) %>% 
  kbl(col.names = NULL) %>% 
  kable_paper(full_width = F) %>%
  row_spec(c(1,10), bold = T)

# Get parameters 
smooth.rectot <- broom::tidy(m$gam) %>% mutate(var = "Cobertura total")
param.rectot <- broom::tidy(m$gam, parametric = TRUE) %>% mutate(var = "Cobertura total")

anova.rectot <- anova(m$gam)$pTerms.table %>% as.data.frame() %>% mutate(var = "Cobertura total")
```

```{r}
dfp.rectot <- get_gam_predictions(m$gam, series = meses)
```

```{r}
colores <- c("#488f31", "#f18255")

plot.rectot <- plot_smooths(
  model = m$gam,
  series = meses, 
  facet_terms = rango, 
  comparison = treat, 
 transform = exp
) + 
  scale_colour_manual(values = colores) +
  scale_fill_manual(values = colores) +
  ylab("Cobertura Total (%)") + 
  xlab("Tiempo (meses tras la quema)") + 
  theme_bw() + 
  ylim(0,106) + 
  theme(legend.position = "top",
        panel.grid = element_blank(),
        legend.title = element_blank(),
        strip.background = element_rect(fill="white")) +
  geom_vline(xintercept = 0, color="#800909") + 
  geom_point(data = veg, aes(x=meses, y=cob, colour=treat), 
             alpha=.6, size=.8,
             position = position_jitter(width = .4)) 
plot.rectot
```

```{r plot_rectot, dev = c('png','jpeg')}
ggsave(plot.rectot, 
       filename = here::here("output/congreso_forestal/cobertura.jpg"), 
       height = 14, width = 12, units = "cm", dpi = "print")
```

# Fitovolumen
## Modelo
```{r gamm-fitovol, echo=TRUE}
f <- as.formula(
  fitovol ~ 
    s(meses, by = interaction(treat, rango), k = 5, bs = "cs") +
    s(meses, by = treat, k = 5, bs = "cs") + 
    s(meses, by = rango, k = 5, bs = "cs") + 
    treat * rango
)

fi <- as.formula(
  fitovol ~ 
    s(meses, by = interaction(treat, rango), k = 5, bs = "cs") +
    treat * rango
)

fni <- as.formula(
  fitovol ~ 
    s(meses, by = treat, k = 5, bs = "cs") + 
    s(meses, by = rango, k = 5, bs = "cs") + 
    treat * rango
)


mfull <- gamm(f,
          random = list(quadrat = ~1), 
          data = veg, 
          family = tw,
          method = "ML")

mi <- gamm(fi,
          random = list(quadrat = ~1), 
          data = veg, 
          family = tw,
          method = "ML")

mni <- gamm(fni,
          random = list(quadrat = ~1), 
          data = veg, 
          family = tw,
          method = "ML")

```

- Seleccionamos los suavizados, y elegimos el modelo con menor AIC

```{r}
aic.fitovol <- AIC(mfull$lme, mi$lme, mni$lme) 
aic.fitovol %>% as.data.frame() %>% arrange(AIC) %>% rownames_to_column("model") %>% mutate(model = str_remove(model, "\\$lme")) %>% 
  kbl() %>% kable_styling()
m <- mni
```

```{r, echo=FALSE}
performance::check_distribution(m$gam)
```

```{r}
performance.fitovol <- 
  performance(m$gam) %>% as.data.frame() %>% mutate(dist = "Tweedie")
```

### Model validation
```{r}
appraise(m$gam, point_col = "steelblue", point_alpha = 0.4)
```

```{r tab-modfitovol}
gamtab2(m$gam) %>% 
  kbl(col.names = NULL) %>% 
  kable_paper(full_width = F) %>%
  row_spec(c(1,10), bold = T)

# Get parameters 
smooth.fitovol <- broom::tidy(m$gam) %>% mutate(var = "Fitovolumen")
param.fitovol <- broom::tidy(m$gam, parametric = TRUE) %>% mutate(var = "Fitovolumen")

anova.fitovol <- anova(m$gam)$pTerms.table %>% as.data.frame() %>% mutate(var = "Fitovolumen")
```

```{r}
dfp.fitovol <- get_gam_predictions(m$gam, series = meses)
```

```{r}
colores <- c("#488f31", "#f18255")

plot.fitovol <- plot_smooths(
  model = m$gam,
  series = meses, 
  facet_terms = rango, 
  comparison = treat, 
 transform = exp
) + 
  scale_colour_manual(values = colores) +
  scale_fill_manual(values = colores) +
  ylab(expression(Fitovolumen~(m^3~ha^{-1}))) + 
  xlab("Tiempo (meses tras la quema)") + 
  theme_bw() + 
  theme(legend.position = "top",
        panel.grid = element_blank(),
        legend.title = element_blank(),
        strip.background = element_rect(fill="white")) +
  geom_vline(xintercept = 0, color="#800909") + 
  geom_point(data = veg, aes(x=meses, y=fitovol, colour=treat), 
             alpha=.6, size=.8,
             position = position_jitter(width = .4)) 

plot.fitovol
```

```{r plot_fitovol, dev = c('png','jpeg')}
ggsave(plot.fitovol, 
       filename = here::here("output/congreso_forestal/fitovol.jpg"), 
       height = 14, width = 12, units = "cm", dpi = "print")
```

## Overall

- Smooth terms 
```{r}
s.terms <- 
  bind_rows(smooth.riq,
            smooth.shan, 
            smooth.rectot,
            smooth.fitovol) %>% 
  relocate(var) %>% 
  mutate(p.value = round(p.value,3),
         statistic = round(statistic,3),
         edf = round(edf,3))

s.terms %>% write_excel_csv(here::here("output/congreso_forestal/tabla_modelos_smooth.xls"))  


s.terms %>% 
  mutate(p = 
           case_when(
             p.value < 0.001 ~ "< 0.001",
             TRUE ~ as.character(p.value)
           )) %>% 
  dplyr::select(-p.value) %>% 
  kbl(col.names = 
        c("Variable", "term", "edf", "ref.df", "F", "p"), 
      digits = c(0,0,3,3,2,4)) %>% 
  kable_paper(full_width = F) 
```
 
- Parametrics terms

```{r}
anovas <- rbind(
  anova.riq %>% rownames_to_column(var = "parametric terms") %>% relocate(var),
  anova.shan %>% rownames_to_column(var = "parametric terms") %>% relocate(var),
  anova.rectot %>% rownames_to_column(var = "parametric terms") %>% relocate(var),
  anova.fitovol %>% rownames_to_column(var = "parametric terms") %>% relocate(var)
) %>% mutate(`F` = round(`F`,3),
         p.value = round(`p-value`,3)) %>% 
  dplyr::select(-`p-value`) 

anovas %>% 
    mutate(p.value = 
           case_when(
             p.value < 0.001 ~ "< 0.001",
             TRUE ~ as.character(p.value)
           )) %>% 
  kbl(col.names = 
        c("Variable", "param. terms", "df", "F", "p.value")) %>% 
  kable_paper(full_width = F) 


anovas %>% write_excel_csv(here::here("output/congreso_forestal/tabla_anovas.xls"))
  
```


```{r}
r2summary <- rbind(
cbind(performance.riq, variable = "Richness") %>% 
  dplyr::select(-Score_log, -Score_spherical),
cbind(performance.shan, variable = "Shannon"),
cbind(performance.rectot, variable = "Cobertura total") %>% 
  dplyr::select(-Score_log, -Score_spherical),
cbind(performance.fitovol, variable = "Fitovol")
)

aic_summary <- rbind(
aic.riq %>% filter(AIC == min(AIC)) %>% mutate(variable = "Richness"),
aic.shan %>% filter(AIC == min(AIC)) %>% mutate(variable = "Shannon"),
aic.rectot %>% filter(AIC == min(AIC)) %>% mutate(variable = "Cobertura total"),
aic.fitovol %>% filter(AIC == min(AIC)) %>% mutate(variable = "Fitovol")
) 

rownames(aic_summary) <- NULL

model_summary <- r2summary %>% 
  inner_join(aic_summary) %>% 
  dplyr::select(variable, R2, AIC, dist) 

model_summary %>% write_excel_csv(here::here("output/congreso_forestal/tabla_modelos_resumen.xls"))

model_summary %>% 
  kbl(col.names = 
        c("Variable", "R2", "AIC", "Model distribution"), 
      digits = c(0,3,2,0)) %>% 
  kable_paper(full_width = F) 

```

